zh-CN: 船舶登记状态: 文件待处理; 不适用; 未注册; 无产权证书; 已注册; 有产权证书; 有产权证书且已注册; 其他
pl: Status rejestracji jednostki pływającej: W trakcie rejestracji; Nie dotyczy; Niezarejestrowana; Brak świadectwa własności; Zarejestrowana; Posiada świadectwo własności; Zarejestrowana, ze świadectwem własności; Inne
sl-SI: Status registracije plovila: Dokumentacija v obdelavi; Ni uporabno; Ni registrirano; Brez lastninskega lista; Registrirano; Z lastninskim listom; Z lastninskim listom in registrirano; Drugo
nb: Båtens registreringsstatus: Venter på dokumentasjon; Ikke aktuelt; Ikke registrert; Uten eierbevis; Registrert; Med eierbevis; Med eierbevis og registrert; Annet
da: Registreringsstatus for fartøj: Dokumentation afventer; Ikke relevant; Ikke registreret; Ikke titelregistreret; Registreret; Titelregistreret; Titelregistreret og registreret; Andet
de: Registrierungsstatus des Wasserfahrzeugs: Dokumentation ausstehend; Nicht zutreffend; Nicht registriert; Ohne Eigentumsnachweis; Registriert; Mit Eigentumsnachweis; Mit Eigentumsnachweis und registriert; Sonstige
vi: Tình trạng đăng ký phương tiện đường thủy: Đang chờ tài liệu; Không áp dụng; Chưa đăng ký; Chưa cấp giấy tờ; Đã đăng ký; Đã cấp giấy tờ; Đã cấp giấy tờ và đăng ký; Khác
lt-LT: Vandens transporto priemonės registracijos būsena: Laukiama dokumentų; Netaikoma; Neregistruota; Be nuosavybės dokumentų; Registruota; Su nuosavybės dokumentais; Su nuosavybės dokumentais ir registruota; Kita
pt-PT: Estado de registo da embarcação: Documentação pendente; Não aplicável; Não registado; Sem título; Registado; Com título; Com título e registado; Outro
ja: 水上船舶登録状況: 文書処理中; 該当なし; 未登録; タイトル未取得; 登録済み; タイトル取得済み; タイトル取得済みおよび登録済み; その他
th: สถานะการจดทะเบียนเรือ: รอดำเนินการเรื่องเอกสาร; ไม่สามารถใช้ได้; ไม่ได้ลงทะเบียน; ไม่มีหนังสือแสดงกรรมสิทธิ์; ลงทะเบียนแล้ว; มีหนังสือแสดงกรรมสิทธิ์; มีหนังสือแสดงกรรมสิทธิ์และลงทะเบียนแล้ว; อื่นๆ
ko: 선박 등록 현황: 문서 대기 중; 해당 없음; 미등록; 소유권 미등록; 등록 완료; 소유권 등록 완료; 소유권 및 등록 완료; 기타
nl: Watervaartuig registratiestatus: Documentatie in afwachting; Niet van toepassing; Niet geregistreerd; Geen eigendomsbewijs; Geregistreerd; Eigendomsbewijs; Eigendomsbewijs en geregistreerd; Overige
ru: Статус регистрации водного транспорта: Ожидание документов; Неприменимо; Не зарегистрировано; Без свидетельства о праве собственности; Зарегистрировано; Со свидетельством о праве собственности; С правом собственности и регистрацией; Другое
pt-BR: Embarcação status de registro: Documentação pendente; Não se aplica; Não registrado; Sem titularidade; Registrado; Com título; Com título e registrado; Outros
it: Stato di immatricolazione del natante: Documentazione in sospeso; Non applicabile; Non registrato; Senza titolo di proprietà; Registrato; Con titolo di proprietà; Con titolo di proprietà e registrato; Altro
hu: Vízi jármű regisztrációs állapota: Függőben lévő dokumentáció; Nem alkalmazható; Nincs regisztrálva; Nincs törzskönyvezve; Regisztrált; Törzskönyvezett; Törzskönyvezett és regisztrált; Egyéb
cs: Stav registrace plavidla: Čeká se na dokumentaci; Nelze použít; Neregistrováno; Bez vlastnického listu; Registrované; S vlastnickým listem; S vlastnickým listem a registrované; Jiné
fi: Vesikulkuneuvon rekisteröintitila: Asiakirjat odottavat; Ei sovellu; Ei rekisteröity; Ei omistustodistusta; Rekisteröity; Omistustodistus; Omistustodistus ja rekisteröity; Muu
en: Watercraft registration status: Documentation pending; Not applicable; Not registered; Not titled; Registered; Titled; Titled and registered; Other
sv: Registreringsstatus för vattenfarkoster: Väntande dokumentation; Ej tillämpligt; Inte registrerad; Inget äganderättsbevis; Registrerad; Äganderättsbevis finns; Äganderättsbevis och registrerad; Övrigt
bg-BG: Статус на регистрация на плавателен съд: Очаква се документация; Не е приложимо; Не е регистриран; Без документ за собственост; Регистриран; С документ за собственост; С документ за собственост и регистриран; Други
tr: Deniz aracı tescil durumu: Belge bekleniyor; Geçerli değil; Kayıtlı değil; Ruhsatsız; Kayıtlı; Ruhsatlı; Ruhsatlı ve kayıtlı; Diğer
zh-TW: 船舶登記狀態: 待處理文件; 不適用; 未註冊; 無產權證明; 已註冊; 有產權證明; 有產權證明且已註冊; 其他
es: Estado de registro de la embarcación: Documentación pendiente; No aplicable; No registrado; Sin título; Registrado; Con título; Con título y registrado; Otro
fr: Statut d’immatriculation de l’embarcation: En attente de documentation; Sans objet; Non enregistré; Sans titre de propriété; Enregistré; Avec titre de propriété; Avec titre de propriété et enregistré; Autre
sk-SK: Stav registrácie plavidla: Čaká sa na dokumentáciu; Nerelevantné; Neregistrované; Bez preukazu vlastníctva; Registrované; S preukazom vlastníctva; S preukazom vlastníctva a registrované; Iné
el: Κατάσταση εγγραφής σκάφους: Εκκρεμεί τεκμηρίωση; Δεν ισχύει; Μη εγγεγραμμένο; Χωρίς τίτλο ιδιοκτησίας; Εγγεγραμμένο; Με τίτλο ιδιοκτησίας; Με τίτλο ιδιοκτησίας και εγγεγραμμένο; Άλλο
hr-HR: Status registracije plovila: Dokumentacija u postupku; Nije primjenjivo; Nije registrirano; Nema vlasnički list; Registrirano; Ima vlasnički list; Ima vlasnički list i registrirano; Ostalo
ro-RO: Starea de înmatriculare a ambarcațiunii: Documentație în curs; Nu se aplică; Neînregistrat; Fără titlu de proprietate; Înregistrat; Cu titlu de proprietate; Cu titlu de proprietate și înregistrat; Altele